【裁判字號】    94,簡上,46
【裁判日期】    950622
【裁判案由】    清償債務
【裁判全文】
臺灣臺北地方法院民事判決              94年度簡上字第46號
上  訴  人  惠鼎醫院管理顧問股份有限公司
法定代理人  甲○○
訴訟代理人  蘇癸旨律師
            林春金律師
複代理人    藍孟真律師
被上訴人    瑟夫國際有限公司
                        8
法定代理人  丙○○
訴訟代理人  葉海萍律師
上列當事人間請求清償債務事件，上訴人對於民國93年11月24日
本院台北簡易庭91度北簡字第14185號第一審判決提起上訴，本
院於民國95年6月1日言詞辯論終結，判決如下：
    主      文
上訴駁回。
第二審訴訟費用由上訴人負擔。
    事實及理由
一、被上訴人起訴主張：
    兩造於民國90年5月24日訂立廣告企劃契約，約定由被上訴
    人承攬上訴人位於台北市○○路「西園健康管理中心」會員
    招募之廣告企劃案，約定契約期間自90年5月20日起至90年
    11月19日止，被上訴人應執行之廣告企劃內容為：(1)協助拍
    攝8分鐘之西園健康管理中心簡介帶、(2)協助製作8分鐘西園
    健康管理中心之VCD、VHS等簡介帶成品、(3)企劃設計西園健
    康管理中心簡介書、(4)規劃媒體公關行銷策略、(5)企劃設計
    有關西園健康管理中心文宣等業務。兩造並約定，前開被上
    訴人所設計之廣告及文宣，經上訴人授權簽字認可，始可對
    外使用；上訴人總計應給付被上訴人新台幣 (下同)60 萬元
    ，上訴人應於簽約日給付30萬元予被上訴人，上訴人並應於
    90年8月20日給付30萬元予被上訴人。惟被上訴人依約履行
    後，上訴人未依約於90年8月20日給付30萬元；且上訴人於
    訂約後又要求被上訴人派員支援相關工作，並同意支付該人
    員90年9月及10月薪資10萬5千元，合計未給付被上訴人40萬
    5000元，為此依系爭契約請求上訴人如數給付等語（原審為
    被上訴人一部勝訴、一部敗訴之判決，判命上訴人給付被上
    訴人30萬元及自民國91年9月19日起至清償日止，按年息5%
    計算之利息。被上訴人就敗訴部分未提起上訴）。並聲明駁
    回上訴。
二、上訴人則以：
  (一)被上訴人應做到足以達廣告宣傳效果，並得以供上訴人使用
    之品質始可，然被上訴人未依約善盡承攬人之責，且工作有
    重大瑕疪：
    1.上訴人未盡力協助完成具備約定品質之簡介帶成品，系爭
      簡介帶毛片具有嚴重之瑕疪，未達上訴人能使用之品質；
      上訴人亦未能協助完成系爭簡介帶之VCD、VHS成品。
    2.被上訴人至90年11月19日系爭契約終止時，尚未完成規劃
      設計製作西園健康管理中心簡介書，被上訴人遲至90年11
      月14日始提出「完全養身手冊企劃書附件(一)(二)」、「永越
      健康管理中心『簡介寫作大綱』」資料，該資料僅為「企
      劃設計西園管理中心簡介書」之企劃概要，並非完整之成
      品，且被上訴人亦未提出穿插圖片、全書排版計畫，以及
      未提出符合上訴人需要之LOGO、未協助上訴人挑選照片供
      簡介書之用。
    3.被上訴人未提供具體之媒體公關行銷策略，諸如透過電視
      、網際網路或報刊雜誌等媒體，並與各媒體聯繫取得擬合
      作對象之相關資訊及行銷方案予上訴人，俾上訴人得透過
      媒體對外行銷西園健康管理中心之產品及服務，惟被上訴
      人從未提供任何如何透過媒體行銷之具體策略，以及可配
      合之媒體及具體方案供上訴人對外行銷。
    4.被上訴人未於系爭契約約定期限內，企劃設計完成任何有
      關西園健康管理中心文宣，被上訴人雖稱其於90年10月間
      即已陸續將「企劃文案修改方向」、「企劃書所需照片」
      、「簡介帶A拷修改建議」、「中英文案案名之CI及LOGO
      」、「本案平面圖檔及外觀透視圖」等資料送上訴人審閱
      ，實則被上訴人並未交付「企劃文案修改方向」、「簡介
      帶A拷修改建議」之資料予上訴人，而「中英文案案名之
      CI及LOGO」部分，則未達上訴人之要求，被上訴人未依上
      訴人之請求而另行提出。至於「企劃書所需照片」及「本
      案平面圖檔及外觀透視圖」則由上訴人另行付費委由他人
      製作，並非被上訴人所提供，且被上訴人亦未派員協助選
      簡介書所需照片、透視圖角度、格式、比例等。
  (二)系爭契約第6條僅為付款期限之約定，上訴人雖未如期給付
    ，僅生上訴人是否遲延給付之問題，並不因此影響被上訴人
    應依約完成承攬工作之義務。而系爭契約於90年11月19日期
    間屆滿即當然失其效力，被上訴人自無需再進行未完成之企
    劃工作，而承攬報酬為承攬工作之對價，被上訴人既未依約
    完成承攬工作，上訴人自無庸給付其超過工作內容之報酬。
    另上訴人既已知被上訴人未完成承攬工作，且所為之承攬工
    作有重大瑕疪，上訴人自有權先行使物之瑕疵擔保請求權，
    並拒絕其剩餘款項之給付。並聲明：(1)原判決不於上訴人部
    分廢棄。(2)廢棄部分，被上訴人在第一審之訴及其假執行之
    聲請均駁回。
三、兩造不爭執之事實：
  (一)兩造於90年5月24日訂立「廣告企劃合約書」，系爭契約第4
    條約定：「乙方（被上訴人）應執行之廣告企劃工作項目內
    容：1.協助拍攝八分鐘西園健康管理中心簡介帶。2.協助製
    作八分鐘西園健康管理中心之VCD、VHS簡介帶等成品。3.企
    劃設計西園健康管理中心簡介書。4.規劃媒體公關行銷策略
    。5.合約期內企劃設計有關西園健康管理中心文宣等業務。
    」第6條則約定：「甲乙雙方共同議定之全案企劃案費新台
    幣陸拾萬元（含稅），其付款辦法如下：1.於合約簽定日時
    ，甲方應給付新台幣參拾萬元整之即期票予乙方。2.本約定
    後，於民國九十年八月二十日，甲方應支付新台幣參拾萬元
    整之即期支票予乙方」。
  (二)被上訴人曾推薦二家影視製作公司供上訴人選擇，上訴人選
    擇訴外人大行影視製作有限公司（下稱大行公司），並與大
    行公司簽訂「西園健康管理中心簡介影片製作合約書」，由
    大行公司拍攝廣告簡介影片，被上訴人則協調簡介帶腳本內
    容修改，以及提供、聯繫影片中部分人員、道具、場地租借
    等事項。嗣因上訴人以系爭簡介帶毛片有瑕疵為由，拒不給
    付大行公司承攬報酬，並解除其與大行公司之前開契約，大
    行公司遂起訴請求上訴人給付承攬報酬及法定遲延利息，上
    訴人則反訴請求大行公司返還已交付之報酬，經台灣高等法
    院93年度上易字第35號判決大行公司本訴請求給付承攬報酬
    及法定遲延利息部分有理由，上訴人反訴請求大行公司返還
    已受領之報酬部分無理由確定。
四、被上訴人主張上訴人應依約給付承攬報酬等語。上訴人則辯
    稱被上訴人未依約完成承攬工作，系爭工作有瑕疵，上訴人
    自得拒絕給付承攬報酬云云。
  (一)經查被上訴人業已依照系爭契約第4條約定，提供影視製作
    公司供上訴人挑選，並由上訴人選定大行公司製作簡介帶，
    被上訴人居中協調修改簡介帶腳本內容，並提供、聯繫影片
    部分人員、道具、場地租借，且陸續提供中英文案案名之CI
    及LOGO等資料送請上訴人審閱，以及介紹尤能傑拍攝企劃書
    所需之照片，介紹乙○○製作平面圖檔及外觀透視圖，有上
    訴人與大行公司間簡介影片製作合約書、會議紀錄、養生手
    冊企劃書附件、簡介寫作大綱、拍攝行程暨各單位配合事項
    表、專訪問題等在卷可稽（原審卷第10-11、28-89頁）。則
    被上訴人既已完成前開工作並交付上訴人，足證被上訴人已
    提出符合債之本旨之給付。
  (二)次查系爭契約第6條既約定上訴人應於90年8月20日，給付被
    上訴人30萬元，且該條約定並未註明承攬工作須經上訴人驗
    收合格後，被上訴人始得請求給付承攬報酬，則被上訴人請
    求上訴人依約給付承攬報酬30萬元，自屬有據。
  (三)上訴人雖辯稱系爭承攬工作有瑕疵，並拒絕給付承攬報酬云
    云。惟查：
    1.就系爭契約第4條所約定之工作內容以觀，第1項協助拍攝
      八分鐘西園健康管理中心簡介帶、第3項企劃設計西園健
      康管理中心簡介書、第4項規劃媒體公關行銷策略以及第5
      項合約期內企劃設計有關西園健康管理中心文宣等業務，
      被上訴人均已依約完成，有如前述。至於西園健康管理中
      心簡介帶之實際拍攝工作承攬人為訴外人大行公司，亦為
      兩造所不爭執；從而被上訴人之上揭工作內容，既僅為協
      助拍攝系爭簡介帶，且被上訴人亦已協助大行公司拍攝系
      爭簡介帶，上訴人復未能證明上揭工作有何瑕疵，即應認
      為被上訴人已依約完成工作，並無瑕疵可言。
    2.至於系爭契約第4條第2項約定協助製作八分鐘西園健康管
      理中心之VCD、VHS簡介帶等成品部分，上訴人雖一再爭執
      簡介帶具有下列瑕疵：情節破碎、情節與腳本不甚吻合、
      旁白未能發揮效果、未能發揮說服力，不具有一般通常之
      水準云云。然查系爭簡介帶之拍攝工作承攬人為訴外人大
      行公司，已如前述，則上訴人就系爭簡介帶毛片之瑕疵，
      應另行向大行公司主張權利。而被上訴人與大行公司之間
      並無契約關係，被上訴人就實際拍攝方式及拍攝內容等情
      ，並無指揮、監督大行公司之權利；則被上訴人既已妥為
      協助大行公司拍攝系爭簡介帶，即應認為被上訴人已依約
      完成承攬工作，並無瑕疵可言。是上訴人辯稱系爭工作有
      瑕疵云云，應屬無據。
五、綜上所述，被上訴人請求上訴人給付承攬報酬30萬元及法定
    遲延利息，為有理由，應予准許。原審為上訴人敗訴之判決
    ，並無不合。上訴意旨指摘原判決不當，求予廢棄改判，為
    無理由，應予駁回。
六、本件事證已明，兩造其餘攻防方法，核與判決結果不生影響
    ，乃不一一論述。
七、據上論結，本件上訴為無理由，依民事訴訟法第436條之1第
    3 項、第449條第1項、第78條，判決如主文。
中    華    民    國    95    年    6    月     22    日
                民事第六庭 審判長法  官  吳光釗
                                 法  官  郭美杏
                                 法  官  邱  琦
以上正本係照原本作成。
本判決不得上訴。
中    華    民    國    95    年    6    月     22    日
                                 書記官  池東旭


司法院資訊處製作；財團法人民間司法改革基金會備份。
